---
title: "Arbres du POSL"
author:
  - name: "Florence Puech"
  - name: "Eric Marcon"
abstract: >
  Constitution du jeu de données.
date: "`r format(Sys.time(), '%d %B %Y')`"
url: https://GitHubID.github.io/Repository/
github-repo: GitHubID/Repository
lang: en-US
otherlangs: [fr-FR,it]
bibliography: references.bib
biblio-style: chicago
preamble: >
  \hyphenation{bio-di-ver-si-ty sap-lings}
pdftoc: false
toc-depth: 3
always_allow_html: yes
output:
  bookdown::html_document2:
    toc: yes
    toc_float: yes
  rmdformats::downcute:
    use_bookdown: yes
    lightbox: yes
  bookdown::word_document2: default
  bookdown::gitbook:
    config:
      download: "pdf"
      sharing:
        github: yes
  bookdown::pdf_book:
    template: latex/template.tex
    citation_package: natbib
    latex_engine: xelatex
    keep_tex: yes
---

```{r DoNotModify, include=FALSE}
### Utilities. Do not modify.
# Installation of packages if necessary
InstallPackages <- function(Packages) {
  InstallPackage <- function(Package) {
    if (!Package %in% installed.packages()[, 1]) {
      install.packages(Package, repos="https://cran.rstudio.com/")
    }
  }
  invisible(sapply(Packages, InstallPackage))
}

# Basic packages
InstallPackages(c("bookdown", "formatR", "kableExtra", "ragg"))

# kableExtra must be loaded 
if (knitr::opts_knit$get("rmarkdown.pandoc.to") == "docx") {
  # Word output (https://stackoverflow.com/questions/35144130/in-knitr-how-can-i-test-for-if-the-output-will-be-pdf-or-word)
  # Do not use autoformat (https://github.com/haozhu233/kableExtra/issues/308)
  options(kableExtra.auto_format = FALSE)
}
library("kableExtra")

# Chunk font size hook: allows size='small' or any valid Latex font size in chunk options
def.chunk.hook  <- knitr::knit_hooks$get("chunk")
knitr::knit_hooks$set(chunk = function(x, options) {
  x <- def.chunk.hook(x, options)
  ifelse(options$size != "normalsize", paste0("\n \\", options$size,"\n\n", x, "\n\n \\normalsize"), x)
})
```

```{r Options, include=FALSE}
### Customized options for this document
# Add necessary packages here
Packages <- c("tidyverse", "rgdal", "dbmss")
# Install them
InstallPackages(Packages)

# knitr options
knitr::opts_chunk$set(
  cache = FALSE,   # Cache chunk results
  echo = TRUE,     # Show/Hide R chunks
  warning = FALSE, # Show/Hide warnings
  message = FALSE, # Show/Hide messages
  # Figure alignment and size
  fig.align = 'center', out.width = '80%',
  # Graphic devices (ragg_png is better than standard png)
  dev = c("ragg_png", "pdf"),
  # Code chunk format
  tidy = TRUE, tidy.opts = list(blank=FALSE, width.cutoff=50),
  size = "scriptsize", knitr.graphics.auto_pdf = TRUE
  )
options(width = 50)

# ggplot style
library("tidyverse")
theme_set(theme_bw())
theme_update(panel.background=element_rect(fill="transparent", colour=NA),
             plot.background=element_rect(fill="transparent", colour=NA))
knitr::opts_chunk$set(dev.args=list(bg="transparent"))

# Random seed
set.seed(973)
```

Ce code crée le tibble `BDD_Vivants_et_Abattus_renseignes_POSL` à partir des données de la Ville de Paris et le sauvegarde dans `data/POSL.Rdata`.

# Données

## Lecture et formatage

Les données initiales sont sur le site d'opendata Paris mais les arbres abattus en 2021 ne sont plus dans la version actuelle.
Il faut utiliser la base de 2021 et la base actuelle, toutes deux copiées dans `data/`.

```{r}
# Décompactage des fichiers GeoJson (ignorés par git parce que trop gros)
unzip("data/les-arbres-2021.zip", exdir="data")
unzip("data/les-arbres-abattus.zip", exdir="data")

library("rgdal")
# Lecture des fichiers GeoJSon
les_arbres <- readOGR("data/les-arbres-2021.geojson",
                      encoding = "UTF-8", 
                      use_iconv = TRUE)
les_arbres_abattus <- readOGR("data/les-arbres-abattus.geojson", 
                              encoding = "UTF-8", 
                              use_iconv = TRUE)

```

Les données sont projetés dans le référentiel Lambert 93.
```{r}
library("tidyverse")
# Projection des données dans le référentiel Lambert93 pour obtenir des coordonnées en mètres
les_arbres_Lambert93 <- les_arbres %>% spTransform(CRS("+init=epsg:2154"))
les_arbres_abattus_Lambert93 <- les_arbres_abattus %>% spTransform(CRS("+init=epsg:2154"))
```

## Contrôle

Informations sur les objets.

```{r}
## Informations sur les jeux de données des arbres vivants et abattus obtenus
class(les_arbres_abattus_Lambert93)
class(les_arbres_Lambert93)

# Noms des slots associés
slotNames(les_arbres_abattus_Lambert93)
slotNames(les_arbres_Lambert93)

# Affichage des coordonnées Lambert93 
head(les_arbres_abattus_Lambert93@coords) # des 5 premiers arbres abattus
head(les_arbres_Lambert93@coords) # des 5 premiers arbres vivants

# Affichage de l'étendue spatiale 
les_arbres_abattus_Lambert93@bbox #  des arbres abattus
les_arbres_Lambert93@bbox # des arbres vivants


```

# Préparation des jeux de données

## Arbres vivants

```{r}
# Arbres vivants parisiens
les_arbres_Lambert93@data %>%
  as_tibble() %>% 
  
  bind_cols(as.data.frame(les_arbres_Lambert93@coords)) %>% 

  filter(adresse == "PARC OMNISPORT SUZANNE LENGLEN / 7 BOULEVARD DES FRERES VOISIN") %>% 

  select(-idemplacement, -typeemplacement, 
         -adresse, -complementadresse,   
         -geo_point_2d1, -geo_point_2d2,
         -stadedeveloppement, -remarquable) %>%
  # ID doit être numérique
  mutate(ID=as.integer(idbase)) %>% 
  mutate(GenrEsp=as.factor(paste(genre, espece))) %>%
  mutate(Etat="Vivant") %>% # Ajout de l'état des arbres (vivants)
  mutate(libellefrancais=as.factor(libellefrancais)) %>% 
  mutate(genre=as.factor(genre)) %>% 
  mutate(espece=as.factor(espece)) %>% 
  mutate(MotifAbattage="") %>% # Ajout champs vide pour motif abattage (arbres vivants)
  
  rename(EspeceFrancais=libellefrancais,
         Genre=genre,
         Espece=espece,
         Circonference=circonferenceencm,
         Hauteur=hauteurenm,
         X=coords.x1,
         Y=coords.x2) %>% 
  select(ID, Espece, EspeceFrancais, Genre, Circonference, Hauteur, MotifAbattage, X, Y, GenrEsp, Etat) -> 
  BDD_Vivants_POSL
```

Sélection des arbres vivants dont l'espèce et le genre sont connus:
```{r}
BDD_Vivants_POSL  %>% 
  filter(!is.na(Espece),!is.na(EspeceFrancais), !is.na(Genre)) %>% 
  filter(EspeceFrancais != "Non spécifié") %>% 
  filter(Espece != "n. sp.") ->
  BDD_Vivants_renseignes_POSL
```


## Arbres abattus

```{r}
les_arbres_abattus_Lambert93@data %>%
  as_tibble() %>% 
  
  bind_cols(as.data.frame(les_arbres_abattus_Lambert93@coords)) %>% 
  
  filter(adresse == "PARC OMNISPORT SUZANNE LENGLEN / 7 BOULEVARD DES FRERES VOISIN") %>% 
  
  select(-adresse, -especefutur, -datedernierabattage, -varieteoucultivarfutur,
         -genrefutur, -geo_point_2d1, -geo_point_2d2) %>%
  # ID doit être numérique
  mutate(ID=as.integer(idbase)) %>% 
  mutate(GenrEsp=as.factor(paste(genrearbreprecedent, especearbreprecedent))) %>% 
  mutate(Etat="Abattu") %>% # Ajout Etat pour tous les arbres (abattus)
  mutate(Circonference=NA) %>% # Ajout champs vide pour la Circonférence (données absentes)
  mutate(Hauteur=NA) %>% # Ajout champs vide pour la Hauteur (données absentes)
  mutate(libellefrancais=as.factor(libellefrancaisarbreprecedent)) %>% 
  mutate(genre=as.factor(genrearbreprecedent)) %>% 
  mutate(espece=as.factor(especearbreprecedent)) %>% 
  
    rename(Espece=especearbreprecedent,
           EspeceFrancais=libellefrancaisarbreprecedent,
           Genre=genrearbreprecedent,
           Arrondissement=arrondissement,
           Domanialité=domanialite,
           MotifAbattage=motifabattagearbreprecedent,
           X=coords.x1,
           Y=coords.x2) %>% 
  select(ID, Espece, EspeceFrancais, Genre, Circonference, Hauteur, MotifAbattage, X, Y, GenrEsp, Etat) ->
  BDD_Abattus_POSL
```

Sélection des arbres abattus dont l'espèce et le genre sont connus:
```{r}
BDD_Abattus_POSL  %>% 
  filter(!is.na(Espece),!is.na(EspeceFrancais), !is.na(Genre)) %>% 
  filter(EspeceFrancais != "Non spécifié") %>% 
  filter(Espece != "n. sp.") ->
  BDD_Abattus_renseignes_POSL
```


## Fusion

```{r}
# Creation BDD avec arbres vivants et abattus du POSL
BDD_Vivants_renseignes_POSL %>% 
  # Elimination des arbres abattus de la liste des vivants
  anti_join(BDD_Abattus_renseignes_POSL, by="ID") %>% 
  rbind(BDD_Abattus_renseignes_POSL) %>% 
  print -> 
  BDD_Vivants_et_Abattus_renseignes_POSL
```

## Récupération des circonférences

Les circonférences sont dans la base des arbres vivants, y compris pour les arbres abattus.

```{r}
BDD_Vivants_renseignes_POSL %>% 
  select(ID, Circonference) -> 
  Circonferences
# Insertion des données
library("magrittr")
BDD_Vivants_et_Abattus_renseignes_POSL %<>% 
  select(-Circonference) %>% 
  inner_join(Circonferences, by="ID")
```



# Sauvegarde

```{r}
save(BDD_Vivants_et_Abattus_renseignes_POSL, file = "data/POSL.RData")
```
