---
title: "Exploration des données du POSL"
author:
  - name: "Florence Puech"
  - name: "Eric Marcon"
abstract: >
  Statistiques diverses sur le jeu de données.
date: "`r format(Sys.time(), '%d %B %Y')`"
url: https://GitHubID.github.io/Repository/
github-repo: GitHubID/Repository
lang: fr-FR
bibliography: references.bib
biblio-style: chicago
pdftoc: false
toc-depth: 3
always_allow_html: yes
output:
  bookdown::html_document2:
    toc: yes
    toc_float: yes
  bookdown::pdf_book:
    template: latex/template.tex
    citation_package: natbib
    latex_engine: xelatex
    keep_tex: yes
---

```{r DoNotModify, include=FALSE}
### Utilities. Do not modify.
# Installation of packages if necessary
InstallPackages <- function(Packages) {
  InstallPackage <- function(Package) {
    if (!Package %in% installed.packages()[, 1]) {
      install.packages(Package, repos="https://cran.rstudio.com/")
    }
  }
  invisible(sapply(Packages, InstallPackage))
}

# Basic packages
InstallPackages(c("bookdown", "formatR", "kableExtra", "ragg"))

# kableExtra must be loaded 
if (knitr::opts_knit$get("rmarkdown.pandoc.to") == "docx") {
  # Word output (https://stackoverflow.com/questions/35144130/in-knitr-how-can-i-test-for-if-the-output-will-be-pdf-or-word)
  # Do not use autoformat (https://github.com/haozhu233/kableExtra/issues/308)
  options(kableExtra.auto_format = FALSE)
}
library("kableExtra")

# Chunk font size hook: allows size='small' or any valid Latex font size in chunk options
def.chunk.hook  <- knitr::knit_hooks$get("chunk")
knitr::knit_hooks$set(chunk = function(x, options) {
  x <- def.chunk.hook(x, options)
  ifelse(options$size != "normalsize", paste0("\n \\", options$size,"\n\n", x, "\n\n \\normalsize"), x)
})
```

```{r Options, include=FALSE}
### Customized options for this document
# Add necessary packages here
Packages <- c("tidyverse")
# Install them
InstallPackages(Packages)

# knitr options
knitr::opts_chunk$set(
  cache = FALSE,   # Cache chunk results
  echo = TRUE,     # Show/Hide R chunks
  warning = FALSE, # Show/Hide warnings
  message = FALSE, # Show/Hide messages
  # Figure alignment and size
  fig.align = 'center', out.width = '80%',
  # Graphic devices (ragg_png is better than standard png)
  dev = c("ragg_png", "pdf"),
  # Code chunk format
  tidy = TRUE, tidy.opts = list(blank=FALSE, width.cutoff=50),
  size = "scriptsize", knitr.graphics.auto_pdf = TRUE
  )
options(width = 50)

# ggplot style
library("tidyverse")
theme_set(theme_bw())
theme_update(panel.background=element_rect(fill="transparent", colour=NA),
             plot.background=element_rect(fill="transparent", colour=NA))
knitr::opts_chunk$set(dev.args=list(bg="transparent"))

# Random seed
set.seed(973)
```

# Données

```{r}
load("data/POSL.RData")
```

# Stats descriptives des arbres du POSL

## Arbres vivants les plus fréquents (nom latin)

```{r}
BDD_Vivants_et_Abattus_renseignes_POSL %>% 
  # Arbres vivants seulement
  filter(Etat == "Vivant") %>% 
  group_by(GenrEsp) %>% 
  summarise(Nombre=n(), .groups='drop') %>% 
  arrange(desc(Nombre)) 
```
Le tilleul à grandes feuilles (*Tilia platyphyllos*) et l'érable plane (*Acer platanoides*) sont les plus présents.
L'érable sycomore(*Acer pseudoplatanus*) arrive en 3ème position.


## Arbres vivants les plus fréquents pour les non initiés

```{r}
BDD_Vivants_et_Abattus_renseignes_POSL %>% 
  # Arbres vivants seulement
  filter(Etat == "Vivant") %>% 
  group_by(EspeceFrancais) %>% 
  summarise(Nombre=n(), .groups='drop') %>% 
  arrange(desc(Nombre))
```

## Arbres abattus les plus fréquents (nom latin)

```{r}
BDD_Vivants_et_Abattus_renseignes_POSL %>% 
  # Arbres abattus seulement
  filter(Etat == "Abattu") %>% 
  group_by(GenrEsp) %>% 
  summarise(Nombre=n(), .groups='drop') %>% 
  arrange(desc(Nombre))
```

Surreprésentation des érables sycomores (*Acer pseudoplatanus*) dans les arbres abattus (21/48).


# Arbres abattus les plus fréquents pour les non initiés

```{r}
BDD_Vivants_et_Abattus_renseignes_POSL %>% 
  # Arbres abattus seulement
  filter(Etat == "Abattu") %>% 
  group_by(EspeceFrancais) %>% 
  summarise(Nombre=n(), .groups='drop') %>% 
  arrange(desc(Nombre))
```

Les érables représentent plus de la moitié des arbres abattus (26/48).


## Causes de l'abattage

```{r}
BDD_Vivants_et_Abattus_renseignes_POSL %>% 
  # Arbres abattus seulement
  filter(Etat == "Abattu") %>% 
  group_by(MotifAbattage) %>% 
  summarise(Nombre=n(), .groups='drop') %>% 
  arrange(desc(Nombre))
```

Deux cause: arbres en déclin (25) et foyer d'agents pathogènes (23).


## Identification des arbres abattus car foyer d'agents pathogènes

```{r}
BDD_Vivants_et_Abattus_renseignes_POSL %>% 
  # Arbres abattus seulement
  filter(Etat == "Abattu") %>% 
  group_by(MotifAbattage, EspeceFrancais) %>% 
  summarise(Nombre=n(), .groups='drop') %>% 
  arrange(desc(Nombre))
```
Les 23 arbres abattus sont tous des érables
