---
title: "Analyse spatiale des Arbres du POSL"
author:
  - name: "Florence Puech"
  - name: "Eric Marcon"
abstract: >
  Représentations spatiales du jeu de données et dbmss.
date: "`r format(Sys.time(), '%d %B %Y')`"
url: https://GitHubID.github.io/Repository/
github-repo: GitHubID/Repository
lang: en-US
otherlangs: [fr-FR,it]
bibliography: references.bib
biblio-style: chicago
preamble: >
  \hyphenation{bio-di-ver-si-ty sap-lings}
pdftoc: false
toc-depth: 3
always_allow_html: yes
output:
  bookdown::html_document2:
    toc: yes
    toc_float: yes
  bookdown::pdf_book:
    template: latex/template.tex
    citation_package: natbib
    latex_engine: xelatex
    keep_tex: yes
---

```{r DoNotModify, include=FALSE}
### Utilities. Do not modify.
# Installation of packages if necessary
InstallPackages <- function(Packages) {
  InstallPackage <- function(Package) {
    if (!Package %in% installed.packages()[, 1]) {
      install.packages(Package, repos="https://cran.rstudio.com/")
    }
  }
  invisible(sapply(Packages, InstallPackage))
}

# Basic packages
InstallPackages(c("bookdown", "formatR", "kableExtra", "ragg"))

# kableExtra must be loaded 
if (knitr::opts_knit$get("rmarkdown.pandoc.to") == "docx") {
  # Word output (https://stackoverflow.com/questions/35144130/in-knitr-how-can-i-test-for-if-the-output-will-be-pdf-or-word)
  # Do not use autoformat (https://github.com/haozhu233/kableExtra/issues/308)
  options(kableExtra.auto_format = FALSE)
}
library("kableExtra")

# Chunk font size hook: allows size='small' or any valid Latex font size in chunk options
def.chunk.hook  <- knitr::knit_hooks$get("chunk")
knitr::knit_hooks$set(chunk = function(x, options) {
  x <- def.chunk.hook(x, options)
  ifelse(options$size != "normalsize", paste0("\n \\", options$size,"\n\n", x, "\n\n \\normalsize"), x)
})
```

```{r Options, include=FALSE}
### Customized options for this document
# Add necessary packages here
Packages <- c("tidyverse", "dbmss")
# Install them
InstallPackages(Packages)

# knitr options
knitr::opts_chunk$set(
  cache = FALSE,   # Cache chunk results
  echo = TRUE,     # Show/Hide R chunks
  warning = FALSE, # Show/Hide warnings
  message = FALSE, # Show/Hide messages
  # Figure alignment and size
  fig.align = 'center', out.width = '80%',
  # Graphic devices (ragg_png is better than standard png)
  dev = c("ragg_png", "pdf"),
  # Code chunk format
  tidy = TRUE, tidy.opts = list(blank=FALSE, width.cutoff=50),
  size = "scriptsize", knitr.graphics.auto_pdf = TRUE
  )
options(width = 50)

# ggplot style
library("tidyverse")
theme_set(theme_bw())
theme_update(panel.background=element_rect(fill="transparent", colour=NA),
             plot.background=element_rect(fill="transparent", colour=NA))
knitr::opts_chunk$set(dev.args=list(bg="transparent"))

# Random seed
set.seed(973)
```

Ce code crée des cartes en 2D et 3D du Parc Omnisport Suzanne Lenglen.

# Données

```{r}
load("data/POSL.RData")
```

# Jeux de points

## Genre-Espèce

```{r}
library("dbmss")
BDD_Vivants_et_Abattus_renseignes_POSL %>% 
  # Le poids est la surface terrière
  mutate(PointWeight = Circonference^2/4/pi) %>% 
  rename(PointType = GenrEsp) %>% 
  as.wmppp(unitname = c("meter", "meters")) -> 
  POSL_VA_wmppp
```

### Carte

```{r}
POSL_VA_wmppp %>% 
  autoplot (alpha = 0.8, xlab = "X Lambert", ylab = "Y Lambert") +
  labs(title = "Arbres vivants et abattus du POSL") +
  labs(color = "Espèce", size = "Surface terrière")
```


## Nom vernaculaire des espèces

```{r}
BDD_Vivants_et_Abattus_renseignes_POSL %>% 
  # Le poids est la surface terrière
  mutate(PointWeight = Circonference^2/4/pi) %>% 
  rename(PointType = EspeceFrancais) %>% 
  as.wmppp(unitname = c("meter", "meters")) -> 
  POSL_Esp_wmppp
```

### Carte

```{r}
POSL_Esp_wmppp %>% 
  autoplot (alpha = 0.8, xlab = "X Lambert", ylab = "Y Lambert") +
  labs(title = "Arbres du POSL") +
  labs(color = "Espèce", size = "Surface terrière")
```


### Vue en 2D

```{r}
BDD_Vivants_et_Abattus_renseignes_POSL %>% 
  ggplot(aes(x=X, y=Y)) + 
  geom_point() + 
  geom_density_2d() + 
  ggtitle("Arbres vivants et abattus du POSL") 

```

## Abattus-vivants

```{r}
BDD_Vivants_et_Abattus_renseignes_POSL %>% 
  # Le poids est la surface terrière
  mutate(PointWeight = Circonference^2/4/pi) %>% 
  rename(PointType = Etat) %>% 
  as.wmppp(unitname = c("meter", "meters")) -> 
  BDD_V2022_A2022_Poids_POSL_wmppp
```
### Carte

```{r}
BDD_V2022_A2022_Poids_POSL_wmppp %>% 
  autoplot (alpha = 0.8, xlab = "X Lambert", ylab = "Y Lambert") +
  labs(title = "Arbres vivants et abattus du POSL") +
  labs(color = "Espèce", size = "Surface terrière")
```

## Cause de l'abattage

```{r}
# Création du jeu de points
BDD_Vivants_et_Abattus_renseignes_POSL %>% 
  # Arbres abattus seulement
  filter(Etat == "Abattu") %>% 
  # Le poids est la surface terrière
  mutate(PointWeight = Circonference^2 /4 /pi) %>% 
  rename(PointType = MotifAbattage) %>% 
  as.wmppp(unitname = c("meter", "meters")) -> 
  POSL_A_wmppp
```
### Carte

```{r}
POSL_A_wmppp %>% 
  autoplot (alpha = 0.8, xlab = "X Lambert", ylab = "Y Lambert") +
  labs(title = "Arbres abattus du POSL") +
  labs(color = "Cause", size = "Surface terrière")
```


# Carte 3D densité arbres vivants et abattus à POSL

```{r}
Density_POSL <-  density(POSL_VA_wmppp, bw.diggle(POSL_VA_wmppp), dimyx=c(128, 128))
par(mar = c(0, 0, 0, 0))
persp.im(Density_POSL , shade = 0.5,
         scale = FALSE, axes = TRUE,
         border = NA, box = FALSE,
         phi = 60,  
         main = "") -> Projection
```


# Concentration spatiale

## Question 1-a : les arbres abattus du POSL sont-ils plus concentrés qu'une distribution aléatoire ?

```{r}
K_Abattus <- KEnvelope(POSL_A_wmppp, NumberOfSimulations=1000, Alpha=0.01, Global=TRUE)
plot(K_Abattus,legend = FALSE,
     xlab="Distance (mètres)", ylab="K(Distance)",
     main="K de Ripley \n Arbres abattus en 2021 dans le POSL")
legend("topleft",c("K", expression(alpha=='1%, IC global'), "Centre IC"),
       col = c("black", "grey", "red"), lty = c(1, 1, 8), lwd = c(1, 10, 1), bty = "n",
       text.col = "black", horiz = FALSE, inset=0.04)
autoplot(K_Abattus)
```

Conclusion : interactions détectée entre les arbres abattus : attraction.
Les arbres abattus sont plus concentrés qu'une distribution complètement aléatoire.

```{r}
persp(density(POSL_A_wmppp),
      col="aliceblue", # couleur triste = arbres abattus
      theta = 40, phi = 20,
      xlab = "Lambert X", ylab = "Lambert Y", zlab = "Densité",
      main = "Densité arbres abattus en 2021 dans le POSL")
```

## Question 1-b : les arbres vivants du POSL sont-ils plus concentrés qu'une distribution aléatoire ?

```{r}
K_Vivants <- KEnvelope(POSL_Esp_wmppp,  NumberOfSimulations=1000, Alpha=0.01, Global=TRUE)
plot(K_Vivants,
     legend = FALSE,
     xlab="Distance (mètres)", ylab="K(Distance)",
     main="K de Ripley \n Arbres vivants en 2022 dans le POSL")
legend("topleft",c("K", expression(alpha=='1%, IC global'), "Centre IC"),
       col = c("black", "grey", "red"), lty = c(1, 1, 8), lwd = c(1, 10, 1), bty = "n",
       text.col = "black", horiz = FALSE, inset=0.04)
autoplot(K_Vivants)
```

Conclusion : interactions détectée entre les arbres vivants : attraction.
Les arbres vivants sont plus concentrés qu'une distribution complètement aléatoire.


## Question 2 : les arbres abattus du POSL sont-ils plus concentrés que les vivants ?

### mCas_contrôles pour les abattus

```{r}
m_Abattus <- mEnvelope(BDD_V2022_A2022_Poids_POSL_wmppp,
                         NumberOfSimulations=1000,
                         Alpha=0.01,
                         ReferenceType = "Abattu",
                         SimulationType = "RandomLocation",
                         Global=TRUE)

plot(m_Abattus,
     xlab="Distance (mètres)", ylab="m(Distance)",
     legend = FALSE,
     main="m de Lang et al. \n Arbres abattus par rapport aux vivants dans le POSL")
legend("topright",c("m", expression(alpha=='1%, ICg    '), "Centre IC"),
       col = c("black", "grey", "red"),lty = c(1, 1, 8), lwd = c(1, 10, 1), bty = "n",
       text.col = "black", horiz = FALSE, inset=-0.02)
autoplot(m_Abattus)
```

Conclusions :

- NS avec alpha 1% et 1000 sim
- avec alpha 10% concentration sign entre 175m et 200m avec 1000 sim, presque plus sign avec 10000 sim.

### MCas_contrôles pour les abattus

```{r}
M_Abattus <- MEnvelope(BDD_V2022_A2022_Poids_POSL_wmppp,
                         NumberOfSimulations=1000,
                         Alpha=0.01,
                         ReferenceType = "Abattu",
                         SimulationType = "RandomLocation",
                         Global=TRUE)
plot(M_Abattus,
     legend = FALSE,
     xlab="Distance (mètres)", ylab="M(Distance)",
     xlim=c(0,50),
     main="M de Marcon et Puech \n Arbres abattus par rapport aux vivants dans le POSL")
legend("topright",c("M", expression(alpha=='1%, IC global'), "Centre IC"),
       col = c("black", "grey", "red"), lty = c(1, 1, 8), lwd = c(1, 10, 1), bty = "n",
       text.col = "black", horiz = FALSE, inset=0.1)
plot(M_Abattus)
```


Conclusion : un peu conc sign autour de 5m.
    
Attention :  attention warning message lors de la compil.
```
Warning messages: 1: In FUN(newX[, i], ...) :
aucun argument trouvé pour min ; Inf est renvoyé"
```

## Question 3 : les malades sont-ils plus concentrés ceux en délin par rapport aux vivants ?

### Question 3-a : REFERENTIEL : ARBRES VIVANTS et ABATTUS POUR AUTRES MOTIFS

Modification du code : utiliser `POSL_A_wmppp` plutôt que `BDD_V2022_A2022_Poids_POSL_wmppp2`.

#### M déclin

```{r}
M_Declin <- MEnvelope(POSL_A_wmppp,
                         NumberOfSimulations=1000,
                         Alpha=0.01,
                         ReferenceType = "Arbre en déclin physiologique irréversible",
                         SimulationType = "RandomLocation",
                         Global=TRUE)


plot(M_Declin,
     legend = FALSE,
     xlim=c(0,30),
     xlab="Distance (mètres)", ylab="M(Distance)",
     main="M de Marcon et Puech \n Arbres en déclin par rapport aux vivants et malades dans le POSL")
legend("topright",c("M", expression(alpha=='1%, IC global'), "Centre IC"),
       col = c("black", "grey", "red"), lty = c(1, 1, 8), lwd = c(1, 10, 1), bty = "n",
       text.col = "black", horiz = FALSE, inset=0.1)
autoplot(M_Declin)
```

Conclusion : NS ???
Attention : warnings sur FUN

#### m déclin

```{r}
m_Declin <- mEnvelope(POSL_A_wmppp,
                         NumberOfSimulations=1000,
                         Alpha=0.01,
                         ReferenceType = "Arbre en déclin physiologique irréversible",
                         SimulationType = "RandomLocation",
                         Global=TRUE)

plot(m_Declin,
     legend = FALSE,
     xlab="Distance (mètres)", ylab="m(Distance)",
     main="m de Lang et al. \n Arbres en déclin par rapport aux vivants et malades dans le POSL")
legend("topright",c("m", expression(alpha=='1%, IC global'), "Centre IC"),
       col = c("black", "grey", "red"), lty = c(1, 1, 8), lwd = c(1, 10, 1), bty = "n",
       text.col = "black", horiz = FALSE, inset=0.05)
autoplot(m_Declin)
```

Conclusion : conc sign jusqu'à 100m puis jusqu'à 250m.

#### M malade

```{r}
M_Malades <- MEnvelope(POSL_A_wmppp,
                         NumberOfSimulations=1000,
                         Alpha=0.01,
                         ReferenceType = "Foyer d'agent(s) pathogène(s)",
                         SimulationType = "RandomLocation",
                         Global=TRUE)


plot(M_Malades,
     legend = FALSE,
     xlim=c(0,75),
     xlab="Distance (mètres)", ylab="M(Distance)",
     main="M de Marcon et Puech \n Arbres malades par rapport aux vivants \n et autres abattus dans le POSL")
legend("topright",c("M", expression(alpha=='1%, IC global'), "Centre IC"),
       col = c("black", "grey", "red"), lty = c(1, 1, 8), lwd = c(1, 10, 1), bty = "n",
       text.col = "black", horiz = FALSE, inset=0.1)
autoplot(M_Malades)
```

Conclusion : conc à petites distances (environ 10m) ???
Attention : warnings FUN


#### m malade

```{r}
m_Malades <- mEnvelope(POSL_A_wmppp,
                         NumberOfSimulations=1000,
                         Alpha=0.01,
                         ReferenceType = "Foyer d'agent(s) pathogène(s)",
                         SimulationType = "RandomLocation",
                         Global=TRUE)
plot(m_Malades,
     legend = FALSE,
     xlab="Distance (mètres)", ylab="m(Distance)",
     main="m de Lang et al. \n Arbres malades par rapport aux vivants\n et aux autres abattus dans le POSL")
     legend("topright",c("m", expression(alpha=='1%, ICg'), "Centre IC"),
     col = c("black", "grey", "red"), lty = c(1, 1, 8), lwd = c(1, 10, 1), bty = "n",
     text.col = "black", horiz = FALSE, inset=0.05)
autoplot(m_Malades)
```

### Question 3-b : REFERENTIEL : UNIQUEMENT LES ARBRES VIVANTS

#### Jeux de points

Création de la BDD sans les 25 arbres en déclin donc contient vivant et abattus-patho :

```{r}
BDD_Vivants_et_Abattus_renseignes_POSL %>% 
  # Le poids est la surface terrière
  mutate(PointWeight = Circonference^2/4/pi) %>% 
  filter(MotifAbattage != "Arbre en déclin physiologique irréversible") %>% 
  mutate(PointType = ifelse(Etat=="Vivant", "Vivant", "Foyer d'agent(s) pathogène(s)")) %>% 
  as.wmppp(unitname = c("meter", "meters")) -> 
  BDD_V2022_A2022_Poids_POSL_sans_abattus_declin_wmppp
autoplot(BDD_V2022_A2022_Poids_POSL_sans_abattus_declin_wmppp)
```
Création de la BDD sans les 23 arbres foyer patho donc reste uniquement vivants et en déclin:

```{r}
BDD_Vivants_et_Abattus_renseignes_POSL %>% 
  # Le poids est la surface terrière
  mutate(PointWeight = Circonference^2/4/pi) %>% 
  filter(MotifAbattage != "Foyer d'agent(s) pathogène(s)") %>% 
  mutate(PointType = ifelse(Etat=="Vivant", "Vivant", "Arbre en déclin physiologique irréversible")) %>% 
  as.wmppp(unitname = c("meter", "meters")) -> 
  BDD_V2022_A2022_Poids_POSL_sans_patho_wmppp
autoplot(BDD_V2022_A2022_Poids_POSL_sans_patho_wmppp)
```



#### M malades


```{r}
M_Malades <- MEnvelope(BDD_V2022_A2022_Poids_POSL_sans_abattus_declin_wmppp,
                       NumberOfSimulations=1000,
                       Alpha=0.01,
                       ReferenceType = "Foyer d'agent(s) pathogène(s)",
                       SimulationType = "RandomLocation",
                       Global=TRUE)
plot(M_Malades,
     legend = FALSE,
     xlim=c(0,20),
     xlab="Distance (mètres)", ylab="M(Distance)",
     main="M de Marcon et Puech \n Arbres malades par rapport aux vivants (uniquement) dans le POSL")
legend("topright",c("M", expression(alpha=='1%, IC global'), "Centre IC"),
       col = c("black", "grey", "red"), lty = c(1, 1, 8), lwd = c(1, 10, 1), bty = "n",
       text.col = "black", horiz = FALSE, inset=0.1)
autoplot(M_Malades)
```

Conclusion : conc sign entre 6m et 8m et M est alors = 10 ou 11 !!!
Remarque : warning fun.

#### m malades

```{r}
m_Malades <- mEnvelope(BDD_V2022_A2022_Poids_POSL_sans_abattus_declin_wmppp,
                       NumberOfSimulations=1000,
                       Alpha=0.01,
                       ReferenceType = "Foyer d'agent(s) pathogène(s)",
                       SimulationType = "RandomLocation",
                       Global=TRUE)

plot(m_Malades,
     legend = FALSE,
     xlab="Distance (mètres)", ylab="m(Distance)",
     main="m de Lang et al. \n Arbres malades par rapport aux vivants (uniquement) dans le POSL")
legend("topright",c("m", expression(alpha=='1%, ICg'), "Centre IC"),
       col = c("black", "grey", "red"), lty = c(1, 1, 8), lwd = c(1, 10, 1), bty = "n",
       text.col = "black", horiz = FALSE, inset=0.05)
autoplot(m_Malades)
```

#### M déclin

```{r}
M_Declin <- MEnvelope(BDD_V2022_A2022_Poids_POSL_sans_patho_wmppp,
                      NumberOfSimulations=1000,
                      Alpha=0.01,
                      ReferenceType = "Arbre en déclin physiologique irréversible",
                      SimulationType = "RandomLocation",
                      Global=TRUE)
plot(M_Declin,
     legend = FALSE,
     xlim=c(0,30),
     xlab="Distance (mètres)", ylab="M(Distance)",
     main="M de Marcon et Puech \n Arbres en déclin par rapport aux vivants (uniquement) dans le POSL")
legend("topright",c("M", expression(alpha=='1%, IC global'), "Centre IC"),
       col = c("black", "grey", "red"), lty = c(1, 1, 8), lwd = c(1, 10, 1), bty = "n",
       text.col = "black", horiz = FALSE, inset=0.1)
autoplot(M_Declin)
```

#### m déclin

```{r}
m_Declin <- mEnvelope(BDD_V2022_A2022_Poids_POSL_sans_patho_wmppp,
                      NumberOfSimulations=1000,
                      Alpha=0.01,
                      ReferenceType = "Arbre en déclin physiologique irréversible",
                      SimulationType = "RandomLocation",
                      Global=TRUE)


plot(m_Declin,
     legend = FALSE,
     xlab="Distance (mètres)", ylab="m(Distance)",
     main="m de Lang et al. \n Arbres en déclin par rapport aux vivants (uniquement) dans le POSL")
legend("topright",c("m", expression(alpha=='1%, IC global'), "Centre IC"),
       col = c("black", "grey", "red"), lty = c(1, 1, 8), lwd = c(1, 10, 1), bty = "n",
       text.col = "black", horiz = FALSE, inset=0.05)
autoplot(m_Declin)
```


## Question 4 : les érables malades sont-ils plus concentrés que les érables vivants ?

### Jeu de points

```{r}
BDD_Vivants_et_Abattus_renseignes_POSL %>% 
  filter(EspeceFrancais == "Erable") %>% 
  # Le poids est la surface terrière
  mutate(PointWeight = Circonference^2/4/pi) %>% 
  filter(MotifAbattage != "Arbre en déclin physiologique irréversible") %>% 
  mutate(PointType = ifelse(Etat=="Vivant", "Vivant", "Abattu")) %>% 
  as.wmppp(unitname = c("meter", "meters")) -> 
  BDD_V2022_A2022_Poids_POSL_erables_VPatho_wmppp
autoplot(BDD_V2022_A2022_Poids_POSL_erables_VPatho_wmppp)
```
#### M érables foyer patho

```{r}
M_erables <- MEnvelope(BDD_V2022_A2022_Poids_POSL_erables_VPatho_wmppp,
                      NumberOfSimulations=1000,
                      Alpha=0.1,  # attention : 10% ici
                      ReferenceType = "Abattu",
                      SimulationType = "RandomLocation",
                      Global=TRUE)
plot(M_erables,
     legend = FALSE,
     xlim=c(0,30),
     xlab="Distance (mètres)", ylab="M(Distance)",
     main="M de Marcon et Puech \n Erables malades par rapport aux érables vivants dans le POSL")
legend("topright",c("M", expression(alpha=='10%, IC global'), "Centre IC"),
       col = c("black", "grey", "red"), lty = c(1, 1, 8), lwd = c(1, 10, 1), bty = "n",
       text.col = "black", horiz = FALSE, inset=0.1)

autoplot(M_erables)
```

Conclusion : sign conc à 6m à 1000 sim et alpha = 10%, très légèrement sign pour alpha = 1%.

#### m érables patho

```{r}
m_erables <- mEnvelope(BDD_V2022_A2022_Poids_POSL_erables_VPatho_wmppp,
                      NumberOfSimulations=1000,
                      Alpha=0.1, # attention : 10% ici
                      ReferenceType = "Abattu",
                      SimulationType = "RandomLocation",
                      Global=TRUE)

plot(m_erables,
     legend = FALSE,
     xlab="Distance (mètres)", ylab="m(Distance)",
     main="m de Lang et al. \n Erables malades par rapport aux érables vivants dans le POSL")
legend("topright",c("m", expression(alpha=='10%, IC global'), "Centre IC"),
       col = c("black", "grey", "red"), lty = c(1, 1, 8), lwd = c(1, 10, 1), bty = "n",
       text.col = "black", horiz = FALSE, inset=0.01)

autoplot(m_erables)
```

Conclusion : NS si alpha 1%, NS le plus souvent si alpha = 10%
