---
title: "Concentration autour des Arbres du POSL"
author:
  - name: "Florence Puech"
  - name: "Eric Marcon"
abstract: >
  Concentration à distance.
date: "`r format(Sys.time(), '%d %B %Y')`"
url: https://GitHubID.github.io/Repository/
github-repo: GitHubID/Repository
lang: fr-FR
bibliography: references.bib
biblio-style: chicago
pdftoc: false
toc-depth: 3
always_allow_html: yes
output:
  bookdown::html_document2:
    toc: yes
    toc_float: yes
  bookdown::pdf_book:
    template: latex/template.tex
    citation_package: natbib
    latex_engine: xelatex
    keep_tex: yes
---

```{r DoNotModify, include=FALSE}
### Utilities. Do not modify.
# Installation of packages if necessary
InstallPackages <- function(Packages) {
  InstallPackage <- function(Package) {
    if (!Package %in% installed.packages()[, 1]) {
      install.packages(Package, repos="https://cran.rstudio.com/")
    }
  }
  invisible(sapply(Packages, InstallPackage))
}

# Basic packages
InstallPackages(c("bookdown", "formatR", "kableExtra", "ragg"))

# kableExtra must be loaded 
if (knitr::opts_knit$get("rmarkdown.pandoc.to") == "docx") {
  # Word output (https://stackoverflow.com/questions/35144130/in-knitr-how-can-i-test-for-if-the-output-will-be-pdf-or-word)
  # Do not use autoformat (https://github.com/haozhu233/kableExtra/issues/308)
  options(kableExtra.auto_format = FALSE)
}
library("kableExtra")

# Chunk font size hook: allows size='small' or any valid Latex font size in chunk options
def.chunk.hook  <- knitr::knit_hooks$get("chunk")
knitr::knit_hooks$set(chunk = function(x, options) {
  x <- def.chunk.hook(x, options)
  ifelse(options$size != "normalsize", paste0("\n \\", options$size,"\n\n", x, "\n\n \\normalsize"), x)
})
```

```{r Options, include=FALSE}
### Customized options for this document
# Add necessary packages here
Packages <- c("tidyverse", "dbmss", "remotes")
# Install them
InstallPackages(Packages)
# Install SpatDiv
remotes::install_github("EricMarcon/SpatDiv")

# knitr options
knitr::opts_chunk$set(
  cache = FALSE,   # Cache chunk results
  echo = TRUE,     # Show/Hide R chunks
  warning = FALSE, # Show/Hide warnings
  message = FALSE, # Show/Hide messages
  # Figure alignment and size
  fig.align = 'center', out.width = '80%',
  # Graphic devices (ragg_png is better than standard png)
  dev = c("ragg_png", "pdf"),
  # Code chunk format
  tidy = TRUE, tidy.opts = list(blank=FALSE, width.cutoff=50),
  size = "scriptsize", knitr.graphics.auto_pdf = TRUE
  )
options(width = 50)

# ggplot style
library("tidyverse")
theme_set(theme_bw())
theme_update(panel.background=element_rect(fill="transparent", colour=NA),
             plot.background=element_rect(fill="transparent", colour=NA))
knitr::opts_chunk$set(dev.args=list(bg="transparent"))

# Random seed
set.seed(973)
```

Ce code crée une carte de $M_i(25m)$ du Parc Omnisport Suzanne Lenglen.


# Données

```{r}
load("data/POSL.RData")
```

# Jeux de points

## Arbres malades

```{r}
library("dbmss")
BDD_Vivants_et_Abattus_renseignes_POSL %>% 
  # Le poids est la surface terrière
  mutate(PointWeight = Circonference^2/4/pi) %>% 
  mutate(PointType = ifelse(str_starts(MotifAbattage, "Foyer"), "Foyer", as.character(EspeceFrancais))) %>% 
  as.wmppp(unitname = c("meter", "meters")) -> 
  POSL_Ab_wmppp
autoplot(POSL_Ab_wmppp)
```

## Nom vernaculaire des espèces

```{r}
BDD_Vivants_et_Abattus_renseignes_POSL %>% 
  # Le poids est la surface terrière
  mutate(PointWeight = Circonference^2/4/pi) %>% 
  rename(PointType = EspeceFrancais) %>% 
  as.wmppp(unitname = c("meter", "meters")) -> 
  POSL_Esp_wmppp
autoplot(POSL_Esp_wmppp)
```


# Concentration locale

## Concentration des érables malades

Carte de la concentration locale relative cumulée (M) intertype des érables vivants dans un voisinage de 15 m autour des arbres malades.

```{r}
# Calcul de M individuel
M_POSL <- Mhat(POSL_Ab_wmppp, ReferenceType = "Foyer", NeighborType = "Erable", Individual = TRUE)
# Réduction du jeu de points pour la carte (code temporaire, à automatiser)
POSL_Ab_seuls_wmppp <- POSL_Ab_wmppp[POSL_Ab_wmppp$marks$PointType == "Foyer"]
par(mar=c(0,0,0,0))
library("SpatDiv")
# Carte
MapPlot(M_POSL, POSL_Ab_seuls_wmppp, r=15)
# Arbres abattus
BDD_Vivants_et_Abattus_renseignes_POSL %>% 
  filter(str_starts(MotifAbattage, "Foyer")) -> 
  Foyer
with(Foyer, points(x = X, y = Y, pch = 20))
```

Les arbres malades sont entourés d'érables sains (concentration intertype).


## Concentration des érables

Carte de la concentration locale relative cumulée (M) intratype dans un voisinage de 15 m autour des érables.

```{r}
# Calcul de M individuel
M_POSL_Erables <- Mhat(POSL_Esp_wmppp, ReferenceType = "Erable", Individual = TRUE)
# Réduction du jeu de points pour la carte (code temporaire, à automatiser)
POSL_Erables_wmppp <- POSL_Esp_wmppp[POSL_Esp_wmppp$marks$PointType == "Erable"]
par(mar = c(0,0,0,0))
# Carte
MapPlot(M_POSL_Erables, POSL_Erables_wmppp, r = 15)
# Arbres abattus
BDD_Vivants_et_Abattus_renseignes_POSL %>% 
  filter(str_starts(MotifAbattage, "Foyer")) -> 
  Foyer
with(Foyer, points(x = X, y = Y, pch = 20))
BDD_Vivants_et_Abattus_renseignes_POSL %>% 
  filter(str_starts(MotifAbattage, "Arbre")) -> 
  Declin
with(Declin, points(x = X, y = Y, pch = 4, col="red"))
```

Les érables abattus parce que foyers d'agent pathogène (point noirs) sont dans les zones de concentration relative d'érables alors que les arbres en déclin abattus (croix rouges) sont dans des zones où les érables sont dispersés. La limite M=1 est entre le bleu et le vert.
