---
title: "Voisinages"
author:
  - name: Eric Marcon
abstract: >
  Manipulation des voisinages dans un jeu de points avec spatstat.
date: "`r format(Sys.time(), '%d %B %Y')`"
url: https://GitHubID.github.io/Repository/
github-repo: GitHubID/Repository
lang: fr-FR
bibliography: references.bib
biblio-style: chicago
pdftoc: false
toc-depth: 3
always_allow_html: yes
output:
  bookdown::html_document2:
    toc: yes
    toc_float: yes
  bookdown::pdf_book:
    template: latex/template.tex
    citation_package: natbib
    latex_engine: xelatex
    keep_tex: yes
---

```{r DoNotModify, include=FALSE}
### Utilities. Do not modify.
# Installation of packages if necessary
InstallPackages <- function(Packages) {
  InstallPackage <- function(Package) {
    if (!Package %in% installed.packages()[, 1]) {
      install.packages(Package, repos="https://cran.rstudio.com/")
    }
  }
  invisible(sapply(Packages, InstallPackage))
}

# Basic packages
InstallPackages(c("bookdown", "formatR", "kableExtra", "ragg"))

# kableExtra must be loaded 
if (knitr::opts_knit$get("rmarkdown.pandoc.to") == "docx") {
  # Word output (https://stackoverflow.com/questions/35144130/in-knitr-how-can-i-test-for-if-the-output-will-be-pdf-or-word)
  # Do not use autoformat (https://github.com/haozhu233/kableExtra/issues/308)
  options(kableExtra.auto_format = FALSE)
}
library("kableExtra")

# Chunk font size hook: allows size='small' or any valid Latex font size in chunk options
def.chunk.hook  <- knitr::knit_hooks$get("chunk")
knitr::knit_hooks$set(chunk = function(x, options) {
  x <- def.chunk.hook(x, options)
  ifelse(options$size != "normalsize", paste0("\n \\", options$size,"\n\n", x, "\n\n \\normalsize"), x)
})
```

```{r Options, include=FALSE}
### Customized options for this document
# Add necessary packages here
Packages <- c("tidyverse", "dbmss", "sp", "automap")
# Install them
InstallPackages(Packages)

# knitr options
knitr::opts_chunk$set(
  cache = FALSE,   # Cache chunk results
  echo = TRUE,     # Show/Hide R chunks
  warning = FALSE, # Show/Hide warnings
  message = FALSE, # Show/Hide messages
  # Figure alignment and size
  fig.align = 'center', out.width = '80%',
  # Graphic devices (ragg_png is better than standard png)
  dev = c("ragg_png", "pdf"),
  # Code chunk format
  tidy = TRUE, tidy.opts = list(blank=FALSE, width.cutoff=50),
  size = "scriptsize", knitr.graphics.auto_pdf = TRUE
  )
options(width = 50)

# ggplot style
library("tidyverse")
theme_set(theme_bw())
theme_update(panel.background=element_rect(fill="transparent", colour=NA),
             plot.background=element_rect(fill="transparent", colour=NA))
knitr::opts_chunk$set(dev.args=list(bg="transparent"))

# Random seed
set.seed(973)
```

# Objectif

Obtenir le contenu du voisinage d'arbres cartographiés et calculer des statistiques sur eux, incluant la correction des effets de bord.
La package spatstat [@Baddeley2005], complété par dbmss [@Marcon2014] fournit les outils nécessaires.

# Données

## Lecture de la base de Paracou

Une copie des données est stockée localement.
```{r}
load("data/Paracoudb.rda")
```

## Nettoyage

Suppression des colonnes inutiles et ajout d'une colonne avec le nom complet de l'espèce

```{r}
library("tidyverse")
Paracoudb %>%
  as_tibble %>% 
  filter(CodeAlive == TRUE) %>% 
  select(Plot, SubPlot:Yfield, -Projet, -Protocole, Family:Species, CircCorr) %>%
  unite(col = spName, Genus, Species, remove = FALSE) -> Paracou
```


## Vérification des données : Carte

Carte des wapas de la P6.

```{r, out.width='70%'}
Paracou %>% filter(Plot==6 & Genus=="Eperua") %>%
  ggplot() + 
  geom_point(aes(x = Xfield, y = Yfield, size = CircCorr, color=Species)) + 
  coord_fixed() + scale_color_brewer(palette = "Set1") +
  labs(x="X", y="Y", caption="Paracou, parcelle 6", size="Circonférence", color="Espèce")
```


# Utilisation de spatstat

## Création d'un semis de points (planar point pattern)

```{r}
library("dbmss")
Paracou %>% filter(Plot==6) %>% 
  rename(X=Xfield, Y=Yfield, PointType=spName, PointWeight=CircCorr) %>%
  as.data.frame %>% 
  wmppp(window=owin(xrange=c(0, 250), yrange=c(0, 250), unitname=c("meter", "meters"))) ->
  Plot6
```

`Plot6` est un objet _wmppp_.


## Choix des points

Sélection des Wapa grandiflora.

```{r}
Plot6[Plot6$marks$PointType == "Eperua_grandiflora"] %>% 
  autoplot()
```

Sélection du dixième point.
```{r}
Plot6[10] %>% autoplot
```
La sélection retourne un _wmppp_.


## Voisinage d'un point

Sélection du point
```{r}
Plot6[10] -> point_10
```

Le voisinage d'un point est le contenu d'une fenêtre circulaire de rayon choisi.

```{r}
r <- 20
nbd_window <- disc(radius=r, centre=c(point_10$x, point_10$y))
plot(nbd_window)
```

Le voisinage contenu dans la fenêtre est l'intersection entre les deux fenêtres.

```{r}
nbd_window_in <- intersect.owin(Plot6$window, nbd_window)
plot(nbd_window_in)
```
Sa surface est calculable, comme le facteur de correction pour une correction d'effet de bord par extrapolation.

```{r}
area(nbd_window_in)
pi*r^2/area(nbd_window_in)
```

Le voisinage est obtenu par sélection directe.
```{r}
Plot6[nbd_window_in] %>% 
  autoplot
```

Une fonction pour extraire le voisinage d'un point:
```{r}
nbd_point <- function(i, Plot, r) {
  nbd_window <- disc(radius=r, centre=c(Plot$x[i], Plot$y[i]))
  nbd_window_in <- intersect.owin(Plot$window, nbd_window)
  return(Plot[nbd_window_in])
}

autoplot(nbd_point(10, Plot6, r))
```


# Calcul de la surface terrière du voisinage

## Exemple pour un point

```{r}
basal_area <- function(neighborhood) {
  return(sum(neighborhood$marks$PointWeight^2 * pi /4))
}

basal_area(Plot6[nbd_window_in])
```

Avec correction de l'effet de bord

```{r}
basal_area <- function(neighborhood, r) {
  G <- sum(neighborhood$marks$PointWeight^2 * pi /4)
  Correction <- pi*r^2/area(neighborhood$window)
  return(G * Correction)
}

basal_area(Plot6[nbd_window_in], r)
```


## Calcul pour tous les Wapas grandiflora

```{r}
r <-20
wmppp_wapa <- Plot6[Plot6$marks$PointType == "Eperua_grandiflora"]

(sapply(1:wmppp_wapa$n, function(i) basal_area(nbd_point(i, wmppp_wapa, r), r)) -> competition)

# Pour mémoire: facteur de correction par extrapolation
sapply(1:wmppp_wapa$n, function(i) pi * r^2 / area(nbd_point(i, wmppp_wapa, r)))
```

## Carte de la concurrence

```{r}
# Préparation d'une grille de 128 points de côté
xy <- gridcentres(Plot6$window, 128, 128)
# Formatage de la grille
library("sp")
Grille <- SpatialPoints(cbind(xy$x, xy$y))
gridded(Grille) <- TRUE
# Création d'un SpatialPointsDataFrame avec les données
sdf_competition <- SpatialPointsDataFrame(coords = data.frame(x = wmppp_wapa$x, y = wmppp_wapa$y), data = data.frame(competition))
# Krigeage du SpatialPointsDataFrame
library("automap")
AutoKrige <- autoKrige(formula = competition ~ 1, input_data = sdf_competition, new_data = Grille)
# Résultat du krigeage
plot(AutoKrige)
```

Retraitement pour placer les arbres.
```{r}
image(AutoKrige$krige_output, col = topo.colors(128, alpha = 1), asp = 1)
contour(AutoKrige$krige_output, add = TRUE)
points(x = wmppp_wapa$x, y = wmppp_wapa$y, pch = 20)
```


`r if (!knitr:::is_latex_output()) '# References {-}'`
